臺灣彰化地方法院彰化簡易庭民事裁定
111年度彰補字第870號
原      告  劉怡亨  
上列原告與被告林芯彤間請求遷讓房屋等事件，本院裁定如下：
    主    文
原告應於本裁定送達後5日內，補繳第一審裁判費新臺幣5,950元
，逾期不補正，即駁回原告之訴。
    理    由
一、因財產權而起訴，應依民事訴訟法第77條之13規定繳納裁判
    費，此為法定必備之程式。其次，訴訟標的之價額，由法院
    核定。核定訴訟標的之價額，以起訴時之交易價額為準；無
    交易價額者，以原告就訴訟標的所有之利益為準。以一訴主
    張數項標的者，其價額合併計算之。但所主張之數項標的互
    相競合或應為選擇者，其訴訟標的價額，應依其中價額最高
    者定之。以一訴附帶請求其孳息、損害賠償、違約金或費用
    者，不併算其價額，民事訴訟法第77條之1第1項、第2項、
    第77條之2分別定有明文。所謂起訴時之交易價額，係指起
    訴時之市價而言(最高法院107年度台抗字第653號、104年度
    台抗字第384號裁定意旨參照)。又民事訴訟法第77條之9所
    謂因租賃權涉訟，係指以租賃權為訴訟標的之訴訟，如確認
    租賃權存否之訴而言；以租賃關係已經終止為原因，請求返
    還土地或遷讓房屋之訴，係以租賃物返還請求權為訴訟標的
    ，非以租賃權為訴訟標的，其訴訟標的價額應以起訴時土地
    或房屋之交易價額為準(最高法院107年度台抗字第117號裁
    定參照)。而租約終止後之租賃物返還請求權，與出租人依
    約之租金請求權間，二者訴訟標的並不相同，亦非同時存在
    ，自無主從關係，該租金請求非返還房屋之附帶請求，自應
    併算其價額(最高法院106年度台抗字第1221號民事裁定意旨
    參照)。又按原告之訴，有起訴不合程式或不備其他要件者
    ，法院應以裁定駁回之。但其情形可以補正者，審判長應定
    期間先命補正，民事訴訟法第249條第1項第6款及但書亦有
    明定。
二、經查，本件原告起訴請求：㈠被告應將門牌號碼彰化縣○○市○
    ○街000號1樓套房(下稱系爭套房)全部遷讓返還予原告。㈡被
    告應給付原告新臺幣(下同)27,384元，及自起訴狀繕本送達
    翌日起至清償日止，按週年利率5%計算之利息。㈢被告應自
    民國111年9月13日起至遷讓返還第一項之套房之日止，按月
    給付原告22,000元。是依上開說明，本件訴訟標的價額應以
    請求返還之系爭套房價值加計已到期未給付之租金為斷，而
    不包括附帶請求相當於租金之不當得利部分。又原告陳報於
    100年3月30日以16,000,000元購入彰化縣○○市○○街000號土
    地及建物，依財政部109年度個人出售房屋未申報或已申報
    而未能提出證明文件之財產交易所得標準簡表，該房屋坐落
    彰化縣彰化市，房屋評定現值應占房地總價13%即2,080,000
    元，又系爭套房僅占建物4分之1，是系爭套房之訴訟標的價
    額為520,000元，併計另請求被告給付積欠之租金15,400元
    、電費11,984元，是本件之訴訟標的價額核定為547,384元
    【計算式：520,000元＋15,400元＋11,984元＝547,384元】，
    應徵第一審裁判費5,950元，原告應補繳裁判費5,950元。
三、爰依民事訴訟法第249條第1項但書之規定，限期命原告補正
    上列事項詳如主文所示，如逾期不補正，即駁回其起訴，特
    此裁定。
中　　華　　民　　國　　111 　年　　11　　月　　25　　日
                  臺灣彰化地方法院彰化簡易庭
                      法　官　范嘉紋　
以上正本係照原本作成。
如不服本裁定關於核定訴訟標的價額部分，應於送達後10日內向
本院提出抗告狀，並繳納抗告費新臺幣1,000元；其餘關於命補
繳裁判費部分，不得抗告。
中　　華　　民　　國　　111 　年　　11　　月　　28　　日
                      書記官  顏麗芸